hu: Otthon és kert > Konyha és étkező > Konyhai eszközök és edények > Konyhai kaparók: Pultkaparók; Tálkaparók; Grillkaparók; Serpenyőkaparók
sv: Hem och trädgård > Kök och matsal > Köksverktyg och köksgeråd > Köksskrapor: Degskrapor; Slickepotter; Grillskrapor; Grytskrapor
sk-SK: Dom a záhrada > Kuchyňa a jedáleň > Kuchynské náradie a riad > Kuchynské stierky: Stierky; Stierky na misy; Škrabky na gril; Škrabky na panvice
hr-HR: Dom i vrt > Kuhinja i blagovaonica > Kuhinjski alati i pribor > Kuhinjske strugalice: Stolne strugalice; Strugalice za zdjele; Strugalice za roštilj; Strugači za tave
zh-CN: 家居与园艺 > 厨房/餐厅 > 厨房工具/用具 > 铲刀/刮刀: 工作台刮板; 刮板; 烤肉铲; 平底锅刮刀
th: บ้านและสวน > ห้องครัวและการรับประทานอาหาร > เครื่องมือและเครื่องใช้ในครัว > ที่ขูดสำหรับครัว: ที่สับแป้ง; ที่ขูดเศษอาหาร; ที่ทำความสะอาดเตาปิ้งย่าง; ที่ขูดกระทะ
pt-PT: Casa e jardim > Cozinha e refeições > Ferramentas e utensílios de cozinha > Espátulas de cozinha: Raspadores para bancada; Raspadores para tigela; Raspadores para grelhador; Raspadores de panelas
fr: Maison et jardin > Arts de la table et arts culinaires > Ustensiles et accessoires de cuisine > Spatules et racloirs de cuisine: Racloirs de cuisine; Grattoir à bol; Racloirs à grilles; Racloirs à casserole
vi: Nhà và vườn > Phòng bếp và phòng ăn > Dụng cụ nhà bếp > Dụng cụ cạo, vét nấu nướng: Dụng cụ cắt, vét bột; Dụng cụ cạo, vét bột; Dụng cụ cạo vỉ nướng; Dụng Cụ Cạo Nồi
ru: Дом и сад > Кухня и сервировка стола > Кухонная утварь > Кухонные скребки: Скребки-резаки для теста; Скребки для мисок; Скребки для гриля; Скребки-резаки для хлеба
tr: Ev ve Bahçe > Mutfak ve Yemek > Mutfak Gereçleri ve Aletleri > Mutfak Spatulaları: Tezgah Spatulaları; Kase Spatulaları; Izgara Spatulaları; Tava Kazıyıcıları
nb: Hjem og hage > Kjøkken og spiserom > Kjøkkenverktøy og bestikk > Kjøkkenskraper: Benkskraper; Bolleskrapere; Grillskrapere; Panneskrapere
cs: Dům a zahrada > Kuchyně a jídelny > Kuchyňské nástroje a vybavení > Kuchyňské stěrky: Široké stěrky; Stěrky do mís; Škrabky na gril; Škrabky na pánve
de: Heim & Garten > Küche & Esszimmer > Küchenhelfer & -utensilien > Küchenschaber: Backspachtel; Teigspatel; Grillschaber; Pfannenschaber
pt-BR: Casa e jardim > Produtos de cozinha e aparelhos de jantar > Ferramentas e utensílios de cozinha > Raspadeiras de cozinha: Raspadeiras; Raspadores de tigela; Raspadores de grelha; Raspadores de panela
sl-SI: Dom in vrt > Kuhinja in jedilnica > Kuhinjska orodja in pripomočki > Kuhinjska strgala: Strgala za razrezovanje testa; Strgala za sklede; Strgala za žar; Strgala za ponev
it: Casa e giardino > Cucina e pranzo > Strumenti e utensili cucina > Raschietti da cucina: Spatole per tagliere; Spatole per recipienti; Spatole per griglie; Raschietti per padelle
nl: Huis en tuin > Keuken en eetkamer > Keukengereedschap > Keukenschrapers: Schrapers; Komschrapers; Grillschrapers; Panschrapers
fi: Koti ja puutarha > Keittiö ja ruokailu > Keittiövälineet ja tarvikkeet > Lastat: Taikinalastat; Nuolijat; Grillilastat; Pannun raaputtimet
ja: ホーム・ガーデン > キッチン・ダイニング > キッチン用品・調理器具 > キッチン用スクレーパー: 生地用スクレーパー; ボウル用スクレーパー; 鉄板用スクレーパー; 鍋用スクレーパー
lt-LT: Namai ir sodas > Virtuvė ir valgomasis > Virtuvės įrankiai > Virtuvės grandikliai: Stačiakampiai grandikliai; Dubenų grandikliai; Kepsninių grandikliai; Keptuvių grandikliai
el: Σπίτι & κήπος > Κουζίνα & τραπεζαρία > Εργαλεία & σκεύη κουζίνας > Ξύστρες κουζίνας: Ξύστρες πάγκου; Ξύστρες μπολ; Ξύστρες σχάρας; Ξύστρες τηγανιών
da: Hjem og have > Køkken og spisestue > Køkkenredskaber > Køkkenskrabere: Bordpladeskrabere; Dejskrabere; Grillbørster; Pandeskrabere
ko: 가정/원예 용품 > 주방/식탁 > 주방용품 > 주방용 긁개: 벤치 스크래퍼; 볼 스크래퍼; 그릴 긁개; 팬 스크레이퍼
zh-TW: 居家和庭園 > 廚房與餐廳 > 廚房工具和用具 > 廚房刮刀: 和面刮板; 碗用刮杓; 刮杓/油刷; 鍋具刮刀
ro-RO: Casă și grădină > Bucătărie și sufragerie > Instrumente și ustensile de bucătărie > Raclete pentru bucătărie: Raclete pentru blat; Raclete pentru bol; Raclete pentru grătar; Răzuitoare pentru tigăi
es: Casa y jardín > Cocina y comedor > Herramientas y utensilios de cocina > Raspadores de cocina: Rasquetas; Espátulas de goma; Espátulas de parrilla; Raspadores de sartenes
en: Home & Garden > Kitchen & Dining > Kitchen Tools & Utensils > Kitchen Scrapers: Bench Scrapers; Bowl Scrapers; Grill Scrapers; Pan Scrapers
bg-BG: Дом и градина > Кухня и трапезария > Кухненски инструменти и прибори > Кухненски лопатки: Ножове за тесто; Стъргалки за купи; Стъргалки за скара; Шпатули за почистване на съдове
pl: Dom i ogród > Kuchnia i jadalnia > Narzędzia i sprzęty kuchenne > Skrobaczki kuchenne: Skrobaczki do ciast; Skrobaczki do misek; Skrobaczki do grilla; Skrobaki do patelni